【裁判字號】    97,勞抗,2
【裁判日期】    970619
【裁判案由】    給付退休金
【裁判全文】
臺灣高等法院高雄分院民事裁定           97年度勞抗字第2號
抗  告  人  丙○○
            乙○○
            甲○○
上列抗告人因與相對人台達化學工業股份有限公司間給付退休金
事件，對於中華民國97年5 月5 日臺灣高雄地方法院97年度勞訴
字第28號所為裁定提起抗告，本院裁定如下：
    主  文
原裁定廢棄。
抗告訴訟費用新臺幣壹仟元由相對人負擔。
    理  由
一、抗告意旨略以：因契約關係涉訟者，如當事人定有債務履行
    地時，得由該履行地之法院管轄，民事訴訟法第12條定有明
    文。本件抗告人之被繼承人李新雄為相對人公司高雄地區之
    員工，實際工作地點在相對人公司高雄林園廠區，本件係有
    關勞動法律關係之退休金請求權及相對人公司是否應依兩造
    間勞動契約給付不足差額之爭議，爭議事實發生地在高雄地
    方法院管轄範圍，抗告人向原法院起訴請求並無不合，原法
    院以相對人對於所屬員工之薪資、撫恤金、退休金之給付，
    並非由高雄縣林園廠發放，而係由位於台北市○○區○○路
    37號12樓之相對人公司發放，有郵政存簿儲金薪資存款戶存
    單及發放紀錄可證，且為抗告人所不爭執為由，將本件裁定
    移送台灣士林地方法院，顯有違誤，應請撤銷云云。
二、查相對人台達化工公司林園廠之人事組織設有研發，製造、
    工務等三處，各處並分別設有多課。且在上開三處外，另設
    人事課、成本課、採購課、物料成品課、事務課，此有相對
    人在原審提出之人事組織圖可稽，而抗告人之被繼承人李新
    雄生前任職上開林園廠工務處處長，其服勞務之地點即在高
    雄縣林園廠，有上開組織圖可證。雖相對人抗辯公司對於林
    園廠員工之薪資均由台北市之公司主事務所所在地發放，並
    為抗告人所不爭執，但查本件係因勞動契約而生之法律關係
    訴訟，抗告人之被繼承人李新雄履行勞務給付地在高雄縣，
    而相對人履行給付報酬（薪資）或其他金錢給付（如撫恤、
    退休金等）等之履行地為台北市，兩造間雙務契約之履行地
    雖非同一，而係分別在台北市及高雄縣，則因本件勞動契約
    而生之訴訟，臺灣士林地方法院及臺灣高雄地方法院均有管
    轄區。況且民事訴訟法第12條特別管轄法院之規定，在謀原
    告起訴之便利，實係「以原就被」原則之例外。綜據上述，
    本件抗告人向原法院提起本件訴訟並無不合，原裁定以本件
    應由台灣士林地方法院管轄為由而裁定移轉，尚有未恰，抗
    告為有理由，應由本院將原審所為移轉管轄之裁定廢棄。
三、據上論結，本件抗告為有理由，依民事訴訟法第492 條、第
    95條、第78條裁定如主文。
中    華    民    國    97    年    6     月    19    日
                              民事第一庭
                                  審判長法官   黃金石
                                  法      官   林健彥
                                  法      官   謝肅珍
以上正本證明與原本無異。
本裁定不得再抗告。
中    華    民    國    97    年    6     月    23    日
                                  書  記  官   劉金萍
                                                   w


司法院資訊處製作；財團法人民間司法改革基金會備份。
